臺灣高雄地方法院刑事判決　　　　　　　　94年度易字第44號
公　訴　人　臺灣高雄地方法院檢察署檢察官
被　　　告　丑○○
　　　　　　乙○○
　　　　　　丙○○
　　　　　　甲○○
上列被告因詐欺案件，經檢察官提起公訴（93年度偵字第5301號）
，本院判決如下：
    主  文
丑○○、乙○○、丙○○、甲○○均無罪。
    理  由
一、公訴意旨略以：被告丑○○係設址於高雄市○○區○○路17
    6 號之「聯合代書事務所」之負責人，從事代辦信用卡業務
    ，並僱用被告甲○○擔任會計工作，被告乙○○、被告丙○○父子2 人因經濟狀況不佳，陸續向丑○○借款達三十餘萬
    元。被告丑○○、甲○○及乙○○、丙○○4 人自民國91年
    底起迄93年1 月間止，在上開代書事務所內，共同基於意圖
    為自己不法利益之概括犯意聯絡，渠等均明知實際欲申請信
    用卡及使用信用卡之人為丑○○，其本意即在清償乙○○、
    丙○○對丑○○之債務，並非乙○○、丙○○本人，乙○○
    、丙○○亦無清償信用卡債務之意思及資力，且乙○○、丙○○二人均以打雜工維生，並無固定收入，信用不佳，倘依
    正常程序，均難以通過發卡銀行之徵信程序，又乙○○、丙○○根本未在不知情之辛○○所經營之力誌企業有限公司（
    設址：高雄縣燕巢鳳雄村鳳東路312 巷5 號，下稱力誌公司
    ）服務，更未自該公司領取高額之固定薪資，渠等明知上開
    情事，竟仍協議由乙○○、丙○○交付身分證件由丑○○、
    甲○○前往辦理信用卡，且信用卡之資料均任意填載丑○○
    所告知之不實資料，並由丑○○以冒名方式實際使用所申辦
    得之各信用卡，遂由乙○○及甲○○2 人，連續在如附表所
    列之聯邦商業銀行股份有限公司（下稱聯邦銀行）、中國國
    際商業銀行（下稱中國商銀）、遠東國際商業銀行（下稱子
    ○○○）、新竹國際商業銀行（下稱新竹商銀）、陽信商業
    銀行（下稱癸○○○）及慶豐商業銀行（下稱慶豐銀行）之
    信用卡申請書上，填載「乙○○、自90年11月起（或同年3
    月起）在力誌公司擔任發電機部技師（或年資2.6 年、2 年
    ）、年收入新台幣（下同）78萬元或80萬元」、「乙○○、
    自86年7 月起在元宏傢俱股份有限公司（下稱元宏家具）擔
    任廠長、年薪78萬元」及「丙○○、自90年3 月起（或年資
    1 年4 月）、在苓雅影視社擔任職員或外務、年薪41萬元或
    40萬元」等不實工作資料，並在申請人乙○○、丙○○之電
    話欄位，分別填載丑○○所實際使用之行動電話（門號0000
    000000或0000000000號），甲○○並提供其住處電話（07—
    0000000 號）作為申請人乙○○之聯絡人資料，並以力誌公
    司之地址為帳單寄送地址，供發卡銀行徵信，致使前開銀行
    因打電話聯絡時之表面上均確有其人其事，均不疑有他，誤
    信該信用卡均為乙○○、丙○○本人所使用，且所填載之資
    料內容均為真，而陷於錯誤同意核發詳如附表所列乙○○名
    義之信用卡六張、丙○○名義之信用卡三張。得手後，乙○○、丙○○2 人均概括同意由丑○○以冒名方式刷卡使用上
    開信用卡計九張，帳單並由乙○○交付甲○○負責繳納，丑
    ○○明知乙○○、丙○○2 人根本無清償信用卡消費款之真
    意及資力，為掩飾其詐欺犯行，於每月帳單繳款日前故意僅
    繳納僅佔當月實際消費款數額之20分之1 甚至40分之1 的每
    期最低應繳金額，而動用詳如附表所示之循環信用利息，以
    避免上開信用卡消費總額超出核卡額度或有逾期未繳款，而
    遭上開發卡銀行發現予以剪卡，總計以此方式詐取詳如附表
    所列欠款金額總計611953元。嗣因聯邦銀行信用卡中心察覺
    有異，而於93年1 月30日下午5 時許，通知乙○○本人持帳
    單前往上開信用卡中心核對帳單，發現竟由甲○○持帳單前
    往代辦，始循線查獲上情，因認被告4 人共同連續涉犯刑法
    第339 條第1 項之詐欺罪嫌等語。
二、按犯罪事實應依證據認定之，無證據不得認定其犯罪事實；
    不能證明被告犯罪者，應諭知無罪之判決，刑事訴訟法第15
    4 條第2 項、第301 條第1 項分別定有明文。又事實之認定
    ，應憑證據，如未能發現相當證據，或證據不足以證明，自
    不能以推測或擬制之方法為裁判基礎；且認定犯罪事實所憑
    之證據，雖不以直接證據為限，間接證據亦包括在內，然而
    無論直接證據或間接證據，其為訴訟上之證明，須於通常一
    般之人均不致有所懷疑，而得確信其為真實之程度者，始得
    據為有罪之認定，倘其證明尚未達到此一程度，而有合理之
    懷疑存在而無從使事實審法院獲得有罪之確信時，即應由法
    院為諭知被告無罪之判決，最高法院40年度台上字第86號、
    76年度台上字第4986號著有判例可資參照。再者，依刑事訴
    訟法第161 條第1 項規定，檢察官對於起訴之犯罪事實，仍
    應負提出證據及說服之實質舉證責任。倘其所提出之證據，
    不足為被告有罪之積極證明，或其指出證明之方法，無從說
    服法院以形成被告有罪之心證，基於無罪推定之原則，自應
    為被告無罪判決之諭知，此亦有最高法院92年度台上字第12
    8 號判例意旨可參。次按，刑法第33 9條詐欺罪之成立，係
    以行為人意圖為自己或第3 人不法之所有，以詐術使人將本
    人或第3 人之物交付或取得利益為要件，所謂以詐術使人交
    付，必須被詐欺人因其詐術而陷於錯誤，若其所用方法，不
    能認為詐術，亦不致使人陷於錯誤，即不構成該罪（最高法
    院46年臺上字第260 號判例參照）。至於民事借貸關係成立
    時，本即具有一定風險，債權人應自行評估債務人日後之償
    債能力，而銀行業者從事核發信用卡業務，面對龐大不特定
    之交易對象，本即透過一定徵信機制，就相關重要資訊實質
    查核其內容，不得濫行核發，對於客戶所填載信用卡申請書
    之內容（尤其關於資力、信用等重要資訊），亦應負實質查
    證之義務，始得依審查結果據以核發信用卡；是客戶提出申
    請書申辦信用卡時，所填載之內容縱屬虛偽，銀行徵信人員
    若未加以查證或未為實質查證，而申請人亦無其他積極施用
    詐術之情形者，尚難謂銀行即因而陷於錯誤；從而，申請書
    內容填載虛偽要與銀行核發信用卡之間，並無因果關係可言
    ；況且債務關係成立後，縱令是債務人事後出於惡意不為履
    行，苟無足以證明其在債之關係發生時，自始即具有詐欺意
    思之積極證據，亦僅能令負民事債務不履行之責任，尚不得
    據此債信違反之客觀事態，而倒果為因推定債務人原有詐欺
    之犯意。
三、公訴意旨認被告4 人涉有刑法第339 條第1 項詐欺罪嫌，無
    非以：(1)被告4 人之自白、(2)告訴代理人庚○○、丁○○、
    戊○○、己○○於警詢及偵查中之指訴、(3)證人辛○○於偵
    查中之證詞、(4)被告4 人分別以被告乙○○、丙○○之名義
    ，向聯邦銀行、中國國際商銀、子○○○、新竹商銀、癸○○○、慶豐銀行等銀行申請核發詳如附表所列9 張信用卡之
    申請書影本共7 份、(5)被告丑○○實際使用詳如附表所列9
    張信用卡之欠款金額及動用循環利息之明細表、(6)扣押筆錄
    、扣押物品目錄表、扣案之信用卡17張。、(7)關於被告4 人
    債信情形之財團法人金融聯合信中心查詢資料4 紙等資為論
    據。然訊據被告4 人固不否認有以被告乙○○、被告丙○○
    名義申辦信用卡及於信用卡申請書上填載相關職業資料，並
    將部分申請所得信用卡交由被告丑○○使用等情，惟否認有
    何詐欺犯行。丑○○辯稱：乙○○、丙○○之信用卡均由伊
    所申辦，要用來抵償乙○○之債務，申請書上職業資料，係
    因乙○○有到伊向力誌公司承包之工程工作；至於元宏家具
    公司是乙○○自稱係其所設立的，丙○○有跟他爸爸一起工
    作，至於苓雅影視擔任外務是丙○○自己說的；並無詐欺銀
    行，否則不會繳款繳了1 年多等語。被告乙○○則辯稱：因
    為欠丑○○錢，有同意丑○○申請及使用信用卡，確實有在
    力誌公司工作，元宏家具公司是自己開的，並有告知丑○○
    ，並無詐欺銀行等語。被告丙○○亦辯稱：因為伊父親欠丑
    ○○錢，有同意丑○○申請及使用伊名義之信用卡；伊忘記
    有無在力誌公司工作，並無詐欺銀行等語。被告朱惠玲辯稱
    ：伊工作內容只有幫丑○○送件去銀行，系爭信用卡資料均
    非伊所申請或填寫，僅乙○○申請書的朋友欄資料是丑○○
    要伊提供的等語。經查：
  (一)被告丑○○從事代辦信用卡業務，並僱用被告甲○○擔任會
    計，被告乙○○因欠丑○○款項，同意以其本人及其子被告
    丙○○名義，於起訴書所載時、地，授權被告丑○○申辦及
    使用如起訴書附表所示銀行之信用卡，而申請書上被告乙○○之力誌公司職業資料之年薪、職務、年資，及被告丙○○
    在苓雅影視服務資料均屬虛偽，被告丑○○並在申請人乙○○、丙○○之電話欄位，分別填載自己實際使用之行動電話
    ，甲○○並提供其住處電話作為申請人乙○○之聯絡人資料
    ，並以力誌公司之地址為帳單寄送地址，供發卡銀行徵信等
    情，均為被告4 人所不爭執，復有被告4 人之供述及被告丑
    ○○、被告乙○○、被告丙○○之結證（見本院卷第24頁至
    第29頁、第91頁至第92頁、第97頁至第102 頁）、告訴代理
    人庚○○、丁○○、戊○○、己○○於警詢及偵查中之指訴
    （見警一卷第55頁至第57頁、第61頁至第62頁、第79頁至第
    81頁、第84頁至第86頁）、證人辛○○於偵查及本院中之證
    詞（見偵一卷第22頁、本院卷第97頁）、被告4 人分別以被
    告乙○○、丙○○之名義，向聯邦銀行、中國國際商銀、子
    ○○○、新竹商銀、癸○○○、慶豐銀行等銀行申請核發如
    起訴書附表所列9 張信用卡之申請書影本共7 份、被告丑○○實際使用詳如附表所列9 張信用卡之欠款金額及動用循環
    利息之明細表在卷足憑，復有信用卡17張扣案可佐，堪信其
    為真實。
  (二)公訴意旨認被告4 人共同在信用卡申請書上，填載被告乙○○、被告丙○○之虛偽資力資料，係施用詐術，並使銀行因
    信賴該虛偽不實資料，而陷於錯誤，至受有損害等語。惟查
    ，被告等4 人申辦起訴書所載之信用卡時，起訴書附表編號
    一、二之聯邦商銀、中國商銀（乙○○部分）、編號九慶豐
    商銀（丙○○部分）均係以卡辦卡，僅填載申請書，並附具
    身分證影本及所持有之其他銀行卡片，即據以核發，此有聯
    邦商銀、中國商銀、慶豐商銀等銀行信用卡申請書暨其申請
    所附具之證明文件等在卷可稽（見警一卷第93頁、第58頁至
    第59頁，偵一卷第76頁至第77頁），足認該等卡片之核發，
    均未確實就其職業、資力等實質為徵信，而僅以申請人業已
    持有他行信用卡且仍在正常繳款之事實，而據以核准；至編
    號四新竹商銀乙○○名義之信用卡（職業欄係力誌公司等資
    料）、編號五、編號六乙○○名義申請之癸○○○信用卡（
    職業欄係元宏家具等資料），及編號七、編號八以丙○○名
    義申請癸○○○信用卡（職業欄係苓雅影視社等資料），則
    分別以每人1 張申請書辦理多張卡片，僅填載申請書（身分
    證影本），並無其他個人資力之佐證資料，此亦有新竹商銀
    、癸○○○信用卡申請書影本等在卷為憑（見警一卷第66頁
    至第67頁、偵一卷第72頁至第73頁），惟苓雅影視社，元宏
    家具等公司是否確實存在？被告乙○○、丙○○是否確實有
    在該等公司上班，均係輕而易舉可查得之資訊，惟未見新竹
    商銀、癸○○○有何具體之徵信作為，亦未要求申請人附具
    相關資力之證明，顯見該等銀行之核發作業，並未就申請人
    之相關資力實質進行徵信；又就起訴書附表編號三之子○○○關於被告乙○○名義申請之信用卡部分，其申請書除關於
    職業欄填載「力誌公司」、電話「（07）0000000 」、年收
    入「78萬」等資料外，復有被告乙○○申請代償台新銀行85
    ,000 、 新竹商銀75,000等記載，而公司當時所為之徵信工
    作，只有撥打力誌公司0000000 電話，做電話詢問，確認被
    告乙○○確實有在該公司上班，並在其申請書上記載：「1
    /14 9:30…都直接到工地→維修發電機…」等字樣，此有告
    訴代理人林育德之指訴（見警一卷第85頁）、卷附子○○○
    信用卡申請書在卷可按（見警一卷第91頁），是子○○○確
    曾就被告乙○○之職業情形做過調查，惟其徵信之內容，僅
    止於確認乙○○是否在該公司上班，且從書面資料顯示，被
    告乙○○已有十餘萬元之信用卡負債（其申請書內並申請代
    償新竹商銀等負債），資力並非良好，子○○○做完上開確
    認後，即未再有進一步之徵信，足認其徵信工作亦未落實。
    又被告乙○○之申請書上所記載之力誌公司負責人即證人辛○○於本院審理中到庭接受交互詰問時，結證稱：有請被告
    丑○○幫忙1 年約數十萬元之發電機維修及一些雜項小工程
    ；有看到丑○○帶乙○○到工廠，但乙○○未在力誌公司上
    班，應該是受僱於丑○○；公司電話確實為0000000 ，亦有
    代收過乙○○的信用卡帳單，因丑○○事先有告知要把信用
    卡帳單寄到力誌公司；公司小姐有接到信用卡銀行打來的電
    話，不知道小姐為何回答乙○○去工地工作；當時丑○○承
    包工程，但沒有發票可以給伊，便請他報工資給我抵稅，他
    就報乙○○的部分；丑○○承包的工程一年下來有5 、60萬
    元，但是實際有多伊記不得等語（見本院卷第94頁至第97頁
    ）。核與被告丑○○、被告乙○○所為辯稱：乙○○確實有
    承作力誌公司之工作，但沒有工作那麼多，並有申報薪資等
    語（見本院卷第91頁）大致相符。足認被告乙○○確實有透
    過被告丑○○在力誌公司工作，並有申報薪資等情，確與事
    實相符。
  (三)從而，起訴書所載附表一至附表八之各銀行信用卡，均未於
    被告等申請信用卡時，實質進行徵信審核，且自上開信用卡
    申請書之相關註記觀之（見警一卷第58頁至第59頁、第66頁
    至第67頁、第91頁至第93頁，偵一卷第76頁至第77頁、第72
    頁至第73頁），上開銀行徵信人員之審核方式，多採以卡辦
    卡，或僅就信用狀況、證件補發情形等進行書面審核，而未
    就重要之申請人資力、職業等內容為查證或為實質查證，而
    被告等人所填寫之相關職業資料，縱有部分虛偽，銀行本可
    透過一定徵信工作，加以查證（例如確認是否本人簽名、電
    話或親自申請人公司瞭解、或請申請人就相關重要資訊提出
    佐證等）後，得到一定之求證，尚不得謂銀行將因該等虛偽
    資料而有陷於錯誤，而與銀行核准信用卡申請之間，亦無因
    果關係可言，尚不得以此遽認被告等人於申請書上所為虛偽
    記載，即須以詐欺罪責相繩。至遠東銀行人員雖曾打電話至
    力誌公司確認被告乙○○是否有在力誌公司上班，而被告乙○○亦確實透過被告丑○○在力誌公司上過班等情業如前述
    ，是亦不得遽認就子○○○信用卡申請部分，力誌公司小姐
    答以被告乙○○確實有上班等事實，係被告等人利用力誌公
    司小姐向銀行施用詐術之行為。
  (四)又公訴意旨復以被告等人尚在申請書上填載不實帳單地址、
    被告丑○○電話、被告甲○○住處電話作為聯絡人等資料，
    供發卡銀行徵信，致銀行陷於錯誤而同意核卡等情，及被告
    丑○○等人每期僅繳納當月實際消費款訴兒子20分之1 甚至
    40分之1 之最低應繳金額，而動用循環利息，以避免消費總
    額超出核卡額度或有逾期未繳款，而遭發卡銀行發現予以剪
    卡等事實，佐證被告4 人確有詐欺銀行之犯行。惟帳單地址
    僅係日後收受繳款單之處所，尚無何虛偽可言，而本件被告
    丑○○代為辦理信用卡申請及使用，係經被告乙○○、被告
    丙○○之同意等情業如前述，則被告丑○○為被告乙○○、
    被告丙○○留下上開聯絡資料，係為使銀行聯絡之用，與信
    用卡申請人之個人資力、信用等核發信用卡之相關資訊，並
    無直接關聯，尚不得遽認被告4 人係在施用詐術。而本件被
    告等人之財力均已顯現不佳情況，其僅繳納最低額度之行為
    ，主觀上係為延續詐欺行為之繼續抑或努力維持個人信用，
    尚屬無法證明，亦不得遽認被告4 人申請信用卡之時即有本
    件共同詐欺犯行；又附表所示信用卡，目前有部分已無欠款
    ，部分尚有欠款，亦有癸○○○、子○○○等函文可按，惟
    此與被告4 人是否有本件詐欺犯行無涉，併此敘明。
四、綜上，被告丑○○、被告甲○○經被告乙○○、被告丙○○
    之同意，以渠二人名義，向銀行申請核發信用卡，並同意被
    告丑○○使用，且渠等在申請書上所填寫資料，核卡銀行有
    實質審核之義務，自無因而陷於錯誤之可能，亦與銀行之核
    卡行為間無因果關係，且被告4 人於申請信用卡時，亦無其
    他積極施用詐術之行為，核與刑法詐欺罪之構成要件不符，
    至被告等人嗣後無法繳納所欠款項，係民事之法律關係，尚
    不得以詐欺罪相繩，而應為無罪之諭知。此外，公訴人對於
    犯罪事實，應提出證據及說服之實質舉證責任，倘其提出證
    明之方法，無從說服法院以形成被告有罪之心證，基於無罪
    推定原則，自應為無罪之諭知；茲本件公訴人並未提出適合
    於證明被告上開詐欺犯罪事實之積極證據，並說明其證據方
    法與待證事實之關係，本院依卷內訴訟資料，復已逐一剖析
    ，參互審酌，認被告上開行為，尚屬犯罪不能證明，揆諸前
    揭判例意旨及說明，被告4 人之行為應為無罪諭知。
據上論斷，應依刑事訴訟法第301 條第1 項，判決如主文。
本案經檢察官壬○○到庭執行職務。
中　　華　　民　　國　　96　　年　　10　　月　　19　　日
              刑事第二庭  審判長法  官  田平安
                                法  官  錢衍蓁
                                法  官  呂明燕
以上正本證明與原本無異。
如不服本判決應於收受本判決後10日內向本院提出上訴書狀，並
應敘述具體理由，如未敘述上訴理由者，應於上訴期間屆滿後20
日內補提理由書狀於本院（均須按他造當事人之人數附繕本）「
切勿逕送上級法院」。
中　　華　　民　　國　　96　　年　　10　　月　　19　　日
                                書記官  陳瓊芳
附表：
  ┌──┬──┬────┬────┬─────┬──────┬───┬───┐
  │編號│發卡│卡號    │申辦或核│欠款金額本│有無動用循環│名義持│實際使│
  │    │銀行│        │卡時間  │金部分    │信用利息及金│卡人  │用人  │
  │    │    │        │        │（新台幣）│額（新台幣）│      │      │
  │    │    │        │        │          │            │      │      │
  ├──┼──┼────┼────┼─────┼──────┼───┼───┤
  │一　│聯邦│五四０九│九十二年│原欠款計十│有。自申辦時│乙○○│丑○○│
  │    │銀行│六六三六│六月申辦│三萬二千二│起迄九十三年│      │      │
  │    │    │０四四八│        │百四十五元│二月止，利息│      │      │
  │    │    │四六０一│        │，案發後始│計六千八百八│      │      │
  │    │    │        │        │結清。    │十一元。    │      │      │
  ├──┼──┼────┼────┼─────┼──────┼───┼───┤
  │二　│中國│五四三三│九十二年│八萬九千九│有。自九十二│同上  │同上  │
  │    │國際│八三八０│六月申辦│百四十六元│年七月十五日│      │      │
  │    │商銀│三一０一│        │。        │起迄九十三年│      │      │
  │    │    │六五０三│        │          │二月十五日止│      │      │
  │    │    │        │        │          │，均僅繳納最│      │      │
  │    │    │        │        │          │低金額，迄九│      │      │
  │    │    │        │        │          │十三年十一月│      │      │
  │    │    │        │        │          │十五日止，利│      │      │
  │    │    │        │        │          │息合計一萬四│      │      │
  │    │    │        │        │          │千三百九十八│      │      │
  │    │    │        │        │          │元。        │      │      │
  ├──┼──┼────┼────┼─────┼──────┼───┼───┤
  │三　│遠東│五四五三│九十三年│十一萬九千│有。迄九十三│同上  │同上　│
  │　　│商銀│０五００│一月申辦│八百八十二│年十月止，利│      │　　　│
  │    │    │三五二八│        │元。      │息計五千三百│      │      │
  │    │    │０００三│        │          │六十三元。  │      │      │
  ├──┼──┼────┼────┼─────┼──────┼───┼───┤
  │四  │新竹│五一八八│九十二年│九萬八千二│有。迄九十二│同上  │同上  │
  │    │商銀│四六００│九日申辦│百四十四元│年十二月十五│      │      │
  │    │    │一八八四│        │。        │日止，利息計│      │      │
  │    │    │一一０五│        │          │一萬七千七百│      │      │
  │    │    │        │        │          │七十六元。  │      │      │
  ├──┼──┼────┼────┼─────┼──────┼───┼───┤
  │五  │陽信│三五六０│九十一年│此二張卡共│有。二張卡之│同上  │同上  │
  │    │商銀│七一０一│十一月二│用十萬元額│利息計九千八│      │      │
  │    │    │０一二一│十五日核│度，二張卡│百三十八元。│      │      │
  │    │    │八四０二│卡      │共欠款九萬│            │      │      │
  │    │    │        │        │一千五百九│            │      │      │
  ├──┼──┼────┼────┤十六元。  │            ├───┼───┤
  │六  │陽信│四一四０│同右    │          │            │同上  │同上  │
  │    │商銀│０００一│        │          │            │      │      │
  │    │    │０二四八│        │          │            │      │      │
  │    │    │五八０五│        │          │            │      │      │
  ├──┼──┼────┼────┼─────┼──────┼───┼───┤
  │七  │同右│三五六０│九十一年│此二張卡共│有。二張卡之│丙○○│同上  │
  │    │    │七一０一│十月二十│用七萬元額│利息計一萬一│      │      │
  │    │    │０一一八│九日核卡│度，二張卡│千一百十一元│      │      │
  │    │    │０六０二│        │共欠款五萬│，且自九十二│      │      │
  │    │    │        │        │二千零二十│年十月起即未│      │      │
  │    │    │        │        │四元。    │再繳款。    │      │      │
  ├──┼──┼────┼────┤          │            ├───┼───┤
  │八  │同右│五五四四│同右    │          │            │同上  │同上  │
  │    │    │三二０二│        │          │            │      │      │
  │    │    │０二四一│        │          │            │      │      │
  │    │    │八三０一│        │          │            │      │      │
  ├──┼──┼────┼────┼─────┼──────┼───┼───┤
  │九  │慶豐│四五六三│九十一年│二萬八千零│有。自九十二│同上  │同上  │
  │    │銀行│０三０一│十一月間│十六元。  │年二月六日起│      │      │
  │    │    │五０七五│申辦    │          │迄同年十二月│      │      │
  │    │    │四九０九│        │          │十二日止，均│      │      │
  │    │    │        │        │          │僅繳一千元至│      │      │
  │    │    │        │        │          │二千一百元不│      │      │
  │    │    │        │        │          │等之少許金額│      │      │
  │    │    │        │        │          │，案發後迄九│      │      │
  │    │    │        │        │          │十三年九月二│      │      │
  │    │    │        │        │          │十日止，亦僅│      │      │
  │    │    │        │        │          │繳納最低金額│      │      │
  │    │    │        │        │          │。          │      │      │
  └──┴──┴────┴────┴─────┴──────┴───┴───┘
